---
title: "Raport dotyczący aktywności na fanpage'u ING Banku Śląskiego"
date: '`r dzien`'
output: pdf_document
---

```{r, echo=FALSE, message=FALSE, warning=FALSE}
library(dplyr)
library(stringi)
library(pander)
library(ggplot2)
library(reshape2)

```

Raport ten zawiera podstawowe statystyki oraz weryfikację poprawności działania systemu informatycznego **ING Banku Śląskiego** na podstawie aktywności użytkowników na fanpage'u banku z ostanich 24 godzin od `r as.character(now)`.

# Podstawowe statystyki

```{r, echo=FALSE, message=FALSE}
post_n <- dane_wczoraj %>% nrow
thread_n <- dane_wczoraj %>% filter(is.na(parent_id)) %>% nrow
thread_ans_n <- dane_wczoraj %>%  filter(!is.na(parent_id)) %>% count(parent_id ) 
dane_wczoraj %>% 
   filter(is.na(parent_id))%>%
   select(id) %>% 
   left_join(., y = thread_ans_n, by=c("id"="parent_id")) -> thread_ans_count
thread_ans_count$n <- ifelse(is.na(thread_ans_count$n),0,thread_ans_count$n)

post_word <- dane_wczoraj %>% select(body) %>% unlist %>% stri_count_words

user_n <- dane_wczoraj %>% count(user_name) %>% arrange(desc(n))

time_act <- dane_wczoraj %>% select(created_at) %>% t() %>% stri_sub(from=12,to=13) %>% as.numeric
time_act <- cbind(godz=time_act, licz=1) %>% as.data.frame
r <- time_act %>% count(godz)
licznosci <- numeric(24)
for(i in 1:nrow(r)){
   licznosci[r$godz[i]+1] <- r$n[i]
}



```


W danym czasie użytkownicy napisali **`r post_n`** postów/y (za posty uważamy zarówno posty na tablicy \newline jak i komentarze pod nimi).

Ilość wątków wyniosła **`r thread_n`** zaś mediana liczby odpowiedzi w wątku: **`r median(thread_ans_count$n)`** (za wątek uznajemy post na tablicy wraz z wszystkimi komentarzami pod nim).

# Rozkład liczby słów w postach

```{r, echo=FALSE, fig.width = 6, fig.height = 2.5,fig.align="center", message=FALSE }

df_post_word <- data.frame(value=post_word, variable=dzien)
ggplot(df_post_word, aes(y=value, x=variable))+geom_boxplot(fill="paleturquoise2", width = 0.55)+
   stat_summary(fun.y=mean, geom="point", shape=19, size=2, col = "firebrick3")+
   labs(y="Liczba słów", x="",title="" ) +
   scale_x_discrete(labels="")+
   coord_flip()

```

\newpage
# Tabela prezentująca 10 (bądź mniej) najaktywniejszych \newline użytkowników
```{r, echo=FALSE, comment=""}
user_n[order(unlist(user_n[,2]),decreasing=T),] %>% head(10) %>% pander
```

# Rozkład aktywności z podziałem na godziny
```{r, echo=FALSE, fig.width = 6, fig.height = 2.5,fig.align="center" , message=FALSE}
df_licznosci <- data.frame(licznosci=licznosci)
df_licznosci_melt <- melt(df_licznosci)

ggplot(df_licznosci_melt, aes(x=seq(0,23), y=value))+geom_bar(stat="identity",fill="paleturquoise2") +
   labs(y="Liczba postów", x="Godzina",title="" ) +
   scale_x_continuous(breaks = seq(0,23)) +
   scale_y_continuous(breaks = seq(0,max(licznosci),2))

```

# Wydźwięk postów
```{r, echo=FALSE}
wydzwiek_wczoraj %>% count(jakie) -> licznosci_wydziwiek
colnames(licznosci_wydziwiek)[1] <- "wydzwięk"
licznosci_wydziwiek %>% pander
```

\newpage

# Tematyka postów

```{r ,echo=FALSE, message=FALSE, warning=FALSE}
problem <- left_join(as.data.frame(slowa), licznosci_wczoraj, by=c("slowa"="podstawa"))
problem$n <- ifelse(is.na(problem$n),0,problem$n)
czy_problem <- pstwa<0.05
problem <- cbind(problem, pstwa, czy_problem)

```

* Tabela  10 słów występujących najczęściej
```{r, echo=FALSE, comment=""}
licznosci_wczoraj %>% head(10) %>% pander
```


## Weryfikacja problemów technicznych

Sprawdźmy na podstawie aktywności użytkowników na fanpage'u czy w ostatnich 24 godzinach w systemie banku nie pojawiły się jakieś problemy techniczne. W tym celu wyodrębniono 6 najpopularniejszych słów związanych z problemami (na podstawie danych historycznych) - dla nich to zostanie przeprowadzona analiza z uwzględnieniem dnia tygodnia, który rozpatrujemy (podział na dni robocze i weekendy(sobota, niedziela)).

# Tabela zawierająca informację o słowach powiązanych z \newline problemami technicznymi
```{r, echo=FALSE, comment=""}
pander(problem)
```
**n** - ilość wystąpień słowa w danym dniu

**pstwo** - wartość ogona dystrybuanty empirycznej dla słowa (zbudowanej na historycznych danych)

```{r , echo=FALSE}
# problem$czy_problem[2]<-TRUE
show.text <- any(problem$czy_problem)
if (show.text==FALSE) {tmp="nie wykryto problemów technicznych"} else {tmp="wykryto problemy techniczne"}
```

**Zatem `r tmp`.**
































